---
title: Plotly
author: 秋宁
date: '2020-08-19'
categories:
  - R
tags:
  - R plot
slug: plotly
DisableComments: no
---
```{r, include=FALSE}
knitr::opts_chunk$set(collapse = T, warning = FALSE, message = FALSE, tidy = T,comment='~#',prompt=TRUE)
library(plotly)
library(dplyr)
library(RDDQ)
```

# 基础图形

## 散点图-scatter

`type='scatter'`  
`mode='lines' 'markers' 'lines+markers'`  

普通散点图  

```{r}
fig <- plot_ly(data = iris, x = ~Sepal.Length, y = ~Petal.Length)

fig
```

颜色分组  
`color`  

```{r}
fig <- plot_ly(data = iris, x = ~Sepal.Length, y = ~Petal.Length, color = ~Species)

fig
```

选择颜色调色盘  
`colors`  

```{r}
fig <- plot_ly(data = iris, x = ~Sepal.Length, y = ~Petal.Length, color = ~Species, colors = "Set1")

fig
```

对特殊分组使用特殊颜色  
通过设置调色盘实现  

```{r}
pal <- c("red", "blue", "green")
pal <- setNames(pal, c("virginica", "setosa", "versicolor"))

fig <- plot_ly(data = iris, x = ~Sepal.Length, y = ~Petal.Length, color = ~Species, colors = pal)

fig
```

线+点复合图
```{r}
trace_0 <- rnorm(100, mean = 5)
trace_1 <- rnorm(100, mean = 0)
trace_2 <- rnorm(100, mean = -5)
x <- c(1:100)

data <- data.frame(x, trace_0, trace_1, trace_2)

fig <- plot_ly(data, x = ~x, y = ~trace_0, name = 'trace 0', type = 'scatter', mode = 'lines')
fig <- fig %>% add_trace(y = ~trace_1, name = 'trace 1', mode = 'lines+markers')
fig <- fig %>% add_trace(y = ~trace_2, name = 'trace 2', mode = 'markers')

fig
```

符号/点的形状分组  
`symbol`指定所用分组变量  
`symbols`指定各个分组的代表符号  

```{r}
fig <- plot_ly(data = iris, x = ~Sepal.Length, y = ~Petal.Length, type = 'scatter',
  mode = 'markers', symbol = ~Species, symbols = c('circle','x','o'),
  color = I('black'), marker = list(size = 10))

fig
```

Size Mapping，点的大小随点的数值而变  
`size`  

```{r}
d <- diamonds[sample(nrow(diamonds), 1000), ]

fig <- plot_ly(d, x = ~carat, y = ~price,color = ~carat, size = ~carat)

fig
```

自定义 Data Labels on Hover  

```{r}

fig <- plot_ly(
  d, x = ~carat, y = ~price,
  # Hover text:
  text = ~paste("Price: ", price, '$<br>Cut:', cut),
  color = ~carat, size = ~carat
)

fig

```


<!-- ## 线图-lines plots -->

## 箱图-Boxplot
`type = 'box`  
标记离群值  
```{r}
y1 <- c(0.75, 5.25, 5.5, 6, 6.2, 6.6, 6.80, 7.0, 7.2, 7.5, 7.5, 7.75, 8.15,
       8.15, 8.65, 8.93, 9.2, 9.5, 10, 10.25, 11.5, 12, 16, 20.90, 22.3, 23.25)
y2 <- c(0.75, 5.25, 5.5, 6, 6.2, 6.6, 6.80, 7.0, 7.2, 7.5, 7.5, 7.75, 8.15,
        8.15, 8.65, 8.93, 9.2, 9.5, 10, 10.25, 11.5, 12, 16, 20.90, 22.3, 23.25)
y3 <- c(0.75, 5.25, 5.5, 6, 6.2, 6.6, 6.80, 7.0, 7.2, 7.5, 7.5, 7.75, 8.15,
        8.15, 8.65, 8.93, 9.2, 9.5, 10, 10.25, 11.5, 12, 16, 20.90, 22.3, 23.25)
y4 <- c(0.75, 5.25, 5.5, 6, 6.2, 6.6, 6.80, 7.0, 7.2, 7.5, 7.5, 7.75, 8.15,
        8.15, 8.65, 8.93, 9.2, 9.5, 10, 10.25, 11.5, 12, 16, 20.90, 22.3, 23.25)

fig <- plot_ly(type = 'box')
fig <- fig %>% add_boxplot(y = y1, jitter = 0.3, pointpos = -1.8, boxpoints = 'all',
              marker = list(color = 'rgb(7,40,89)'),
              line = list(color = 'rgb(7,40,89)'),
              name = "All Points")
fig <- fig %>% add_boxplot(y = y2, name = "Only Whiskers", boxpoints = FALSE,
              marker = list(color = 'rgb(9,56,125)'),
              line = list(color = 'rgb(9,56,125)'))
fig <- fig %>% add_boxplot(y = y3, name = "Suspected Outlier", boxpoints = 'suspectedoutliers',
              marker = list(color = 'rgb(8,81,156)',
                            outliercolor = 'rgba(219, 64, 82, 0.6)',
                            line = list(outliercolor = 'rgba(219, 64, 82, 1.0)',
                                        outlierwidth = 2)),
              line = list(color = 'rgb(8,81,156)'))
fig <- fig %>% add_boxplot(y = y4, name = "Whiskers and Outliers", boxpoints = 'outliers',
              marker = list(color = 'rgb(107,174,214)'),
              line = list(color = 'rgb(107,174,214)'))
fig <- fig %>% layout(title = "Box Plot Styling Outliers")

fig
```


## 柱形图-bar charts

### 单变量柱状图
`type='bar'`

可通过`text`加标签，通过·`textposition`确定标签位置
通过`marker`设置柱子的宽度、颜色、边界颜色  

```{r}
fig <- plot_ly(
  x = c("giraffes", "orangutans", "monkeys"),
  y = c(20, 14, 23),
  name = "SF Zoo",
  type = "bar",
  text= c(20, 14, 23),
  textposition = 'auto',
  marker = list(color = 'rgb(158,202,225)',
                           line = list(color = 'rgb(8,48,107)', width = 1.5))
)

fig
```

### 多变量柱状图

`barmode='group'`，通过name指定柱子的标签
layout里`yaxis`设置纵坐标标题，`xaxis`设置横坐标标题

```{r}
Animals <- c("giraffes", "orangutans", "monkeys")
SF_Zoo <- c(20, 14, 23)
LA_Zoo <- c(12, 18, 29)
data <- data.frame(Animals, SF_Zoo, LA_Zoo)

fig <- plot_ly(data, x = ~Animals, y = ~SF_Zoo, type = 'bar', name = 'SF Zoo')
fig <- fig %>% add_trace(y = ~LA_Zoo, name = 'LA Zoo')
fig <- fig %>% layout(yaxis = list(title = 'Count'), barmode = 'group')

fig
```

给柱子按分组加颜色  

```{r}
fig <- ggplot2::diamonds
fig <- fig %>% count(cut, clarity)
fig <- fig %>% plot_ly(x = ~cut, y = ~n, color = ~clarity)

fig
```


### 堆积图  

在layout里设置 `barmode='stack'`  

```{r}

fig <- plot_ly(data, x = ~Animals, y = ~SF_Zoo, type = 'bar', name = 'SF Zoo')
fig <- fig %>% add_trace(y = ~LA_Zoo, name = 'LA Zoo')
fig <- fig %>% layout(yaxis = list(title = 'Count'), barmode = 'stack')

fig
```

在layout里自定义横坐标标签的角度  
关于`margin`:  
`l`代表左边界距离  
`r`代表右边界距离  
`t`代表上边界距离  
`b`代表下边界距离  
`pad`设置绘图区域和轴线之间的距离  

```{r}
x <- c('January', 'February', 'March', 'April', 'May', 'June', 'July', 'August', 'September', 'October', 'November', 'December')
y1 <- c(20, 14, 25, 16, 18, 22, 19, 15, 12, 16, 14, 17)
y2 <- c(19, 14, 22, 14, 16, 19, 15, 14, 10, 12, 12, 16)
data <- data.frame(x, y1, y2)

#The default order will be alphabetized unless specified as below:
data$x <- factor(data$x, levels = data[["x"]])

fig <- plot_ly(data, x = ~x, y = ~y1, type = 'bar', name = 'Primary Product', marker = list(color = 'rgb(49,130,189)'))
fig <- fig %>% add_trace(y = ~y2, name = 'Secondary Product', marker = list(color = 'rgb(204,204,204)'))
fig <- fig %>% layout(xaxis = list(title = "", tickangle = -45),
         yaxis = list(title = ""),
         margin = list(pad = 100),
         barmode = 'group')

fig
```

### 横向柱状图  
`orientation = 'h'`

```{r}

fig <- plot_ly(x = c(20, 14, 23), y = c('giraffes', 'orangutans', 'monkeys'), type = 'bar', orientation = 'h')

fig
```

自定义柱子颜色和宽度  

```{r}

y <- c('giraffes', 'orangutans', 'monkeys')
SF_Zoo <- c(20, 14, 23)
LA_Zoo <- c(12, 18, 29)
data <- data.frame(y, SF_Zoo, LA_Zoo)

fig <- plot_ly(data, x = ~SF_Zoo, y = ~y, type = 'bar', orientation = 'h', name = 'SF Zoo',
        marker = list(color = 'rgba(246, 78, 139, 0.6)',
                      line = list(color = 'rgba(246, 78, 139, 1.0)',
                                  width = 3)))
fig <- fig %>% add_trace(x = ~LA_Zoo, name = 'LA Zoo',
            marker = list(color = 'rgba(58, 71, 80, 0.6)',
                          line = list(color = 'rgba(58, 71, 80, 1.0)',
                                      width = 3)))
fig <- fig %>% layout(barmode = 'stack',
         xaxis = list(title = ""),
         yaxis = list(title =""))

fig
```

### 复杂横向图
第一步：构建基础柱状图
```{r}
y <- c('The course was effectively<br>organized',
       'The course developed my<br>abilities and skills for<br>the subject',
       'The course developed my<br>ability to think critically about<br>the subject',
       'I would recommend this<br>course to a friend')
x1 <- c(21, 24, 27, 29)
x2 <-c(30, 31, 26, 24)
x3 <- c(21, 19, 23, 15)
x4 <- c(16, 15, 11, 18)
x5 <- c(12, 11, 13, 14)

data <- data.frame(y, x1, x2, x3, x4, x5)

top_labels <- c('Strongly<br>agree', 'Agree', 'Neutral', 'Disagree', 'Strongly<br>disagree')

fig <- plot_ly(data, x = ~x1, y = ~y, type = 'bar', orientation = 'h',
        marker = list(color = 'rgba(38, 24, 74, 0.8)',
                      line = list(color = 'rgb(248, 248, 249)', width = 1))) 
fig <- fig %>% add_trace(x = ~x2, marker = list(color = 'rgba(71, 58, 131, 0.8)')) 
fig <- fig %>% add_trace(x = ~x3, marker = list(color = 'rgba(122, 120, 168, 0.8)')) 
fig <- fig %>% add_trace(x = ~x4, marker = list(color = 'rgba(164, 163, 204, 0.85)')) 
fig <- fig %>% add_trace(x = ~x5, marker = list(color = 'rgba(190, 192, 213, 1)'))
fig
```

第二步：转为横向堆积图模式，去除title等    
```{r}
fig <- fig %>% layout(xaxis = list(title = "",
                      showgrid = FALSE,
                      showline = FALSE,
                      showticklabels = FALSE,
                      zeroline = FALSE,
                      domain = c(0.15, 1)),
         yaxis = list(title = "",
                      showgrid = FALSE,
                      showline = FALSE,
                      showticklabels = FALSE,
                      zeroline = FALSE),
         barmode = 'stack',
         paper_bgcolor = 'rgb(248, 248, 255)', plot_bgcolor = 'rgb(248, 248, 255)',
         margin = list(l = 120, r = 10, t = 140, b = 80),
         showlegend = FALSE)
fig
```

第三步：微调，增加信息元素  
`add_annotations`添加注释  
关于`xref`和`yref`:
'If set to an x axis id (e.g. *x* or *x2*), the `x` position', 'refers to an x coordinate', 'If set to *paper*, the `x` position refers to the distance from'
当指定为paper时，x与y指定值代表坐标位置  

```{r}
# labeling the y-axis
fig <- fig %>% add_annotations(xref = 'paper', yref = 'y', x = 0.14, y = y,
                  xanchor = 'right',
                  text = y,
                  font = list(family = 'Arial', size = 12,
                            color = 'rgb(67, 67, 67)'),
                  showarrow = FALSE, align = 'right') 
  # labeling the percentages of each bar (x_axis)

fig <- fig %>% add_annotations(xref = 'x', yref = 'y',
                  x = x1 / 2, y = y,
                  text = paste(data[,"x1"], '%'),
                  font = list(family = 'Arial', size = 12,
                            color = 'rgb(248, 248, 255)'),
                  showarrow = FALSE) 
fig <- fig %>% add_annotations(xref = 'x', yref = 'y',
                  x = x1 + x2 / 2, y = y,
                  text = paste(data[,"x2"], '%'),
                  font = list(family = 'Arial', size = 12,
                              color = 'rgb(248, 248, 255)'),
                  showarrow = FALSE) 
fig <- fig %>% add_annotations(xref = 'x', yref = 'y',
                  x = x1 + x2 + x3 / 2, y = y,
                  text = paste(data[,"x3"], '%'),
                  font = list(family = 'Arial', size = 12,
                              color = 'rgb(248, 248, 255)'),
                  showarrow = FALSE) 
fig <- fig %>% add_annotations(xref = 'x', yref = 'y',
                  x = x1 + x2 + x3 + x4 / 2, y = y,
                  text = paste(data[,"x4"], '%'),
                  font = list(family = 'Arial', size = 12,
                              color = 'rgb(248, 248, 255)'),
                  showarrow = FALSE) 
fig <- fig %>% add_annotations(xref = 'x', yref = 'y',
                  x = x1 + x2 + x3 + x4 + x5 / 2, y = y,
                  text = paste(data[,"x5"], '%'),
                  font = list(family = 'Arial', size = 12,
                              color = 'rgb(248, 248, 255)'),
                  showarrow = FALSE) 
  # labeling the first Likert scale (on the top)
fig <- fig %>% add_annotations(xref = 'x', yref = 'paper',
                  x = c(21 / 2, 21 + 30 / 2, 21 + 30 + 21 / 2, 21 + 30 + 21 + 16 / 2,
                        21 + 30 + 21 + 16 + 12 / 2),
                  y = 1.15,
                  text = top_labels,
                  font = list(family = 'Arial', size = 12,
                              color = 'rgb(67, 67, 67)'),
                  showarrow = FALSE)

fig
```

### 更复杂的复合图  
第一步：绘制图形1

```{r}
y <- c('Japan', 'United Kingdom', 'Canada', 'Netherlands', 'United States', 'Belgium', 'Sweden', 'Switzerland')
x_saving <- c(1.3586, 2.2623000000000002, 4.9821999999999997, 6.5096999999999996,
              7.4812000000000003, 7.5133000000000001, 15.2148, 17.520499999999998)
x_net_worth <- c(93453.919999999998, 81666.570000000007, 69889.619999999995, 78381.529999999999,
                 141395.29999999999, 92969.020000000004, 66090.179999999993, 122379.3)
data <- data.frame(y, x_saving, x_net_worth)

fig1 <- plot_ly(x = ~x_saving, y = ~reorder(y, x_saving), name = 'Household savings, percentage of household disposable income',
              type = 'bar', orientation = 'h',
              marker = list(color = 'rgba(50, 171, 96, 0.6)',
                            line = list(color = 'rgba(50, 171, 96, 1.0)', width = 1))) 
fig1 <- fig1 %>% layout(yaxis = list(showgrid = FALSE, showline = FALSE, showticklabels = TRUE, domain= c(0, 0.85)),
         xaxis = list(zeroline = FALSE, showline = FALSE, showticklabels = TRUE, showgrid = TRUE)) 
fig1 <- fig1 %>% add_annotations(xref = 'x1', yref = 'y',
                  x = x_saving * 2.1 + 3,  y = y,
                  text = paste(round(x_saving, 2), '%'),
                  font = list(family = 'Arial', size = 12, color = 'rgb(50, 171, 96)'),
                  showarrow = FALSE)
fig1
```

第二步：绘制图形2
```{r}
fig2 <- plot_ly(x = ~x_net_worth, y = ~reorder(y, x_saving), name = 'Household net worth, Million USD/capita',
              type = 'scatter', mode = 'lines+markers',
              line = list(color = 'rgb(128, 0, 128)')) 
fig2 <- fig2 %>% layout(yaxis = list(showgrid = FALSE, showline = TRUE, showticklabels = FALSE,
                       linecolor = 'rgba(102, 102, 102, 0.8)', linewidth = 2,
                       domain = c(0, 0.85)),
         xaxis = list(zeroline = FALSE, showline = FALSE, showticklabels = TRUE, showgrid = TRUE,
                       side = 'top', dtick = 25000)) 
fig2 <- fig2 %>% add_annotations(xref = 'x2', yref = 'y',
                  x = x_net_worth, y = y,
                  text = paste(x_net_worth, 'M'),
                  font = list(family = 'Arial', size = 12, color = 'rgb(128, 0, 128)'),
                  showarrow = FALSE)
fig2
```

第三步：组合  
用`subplot`来组合两个图片  
`add_annotations`可在图形的任何地方加注释  
```{r}
fig <- subplot(fig1, fig2) 

fig <- fig %>% layout(title = 'Household savings & net worth for eight OECD countries',
         legend = list(x = 0.029, y = 1.038,
                       font = list(size = 10)), # 定义legend的位置
         margin = list(l = 100, r = 20, t = 70, b = 70),
         paper_bgcolor = 'rgb(248, 248, 255)',
         plot_bgcolor = 'rgb(248, 248, 255)')

# 增加脚注
fig <- fig %>% add_annotations(xref = 'paper', yref = 'paper', #设置为paper
                  x = -0.14, y = -0.15,
                  text = paste('OECD (2015), Household savings (indicator), Household net worth (indicator). doi: 10.1787/cfc6f499-en (Accessed on 05 June 2015)'),
                  font = list(family = 'Arial', size = 10, color = 'rgb(150,150,150)'),
                  showarrow = FALSE)

fig
```

合并4个图形  

```{r}
fig3 <- fig4 <- fig
```

```{r}
fig <- subplot(style(fig3, showlegend = FALSE), fig4,nrows = 2,margin = 0.1) 

fig <- fig %>% layout(legend = list(x = 0.029, y = 1.1,
                       font = list(size = 10)))

fig
```

## 饼图-pie charts
`type='pie'`  
设置text格式：`textinfo='label+percent'`   
设置标签的对齐格式：`insidetextorientation='radial'`
```{r}
labels = c('Oxygen','Hydrogen','Carbon_Dioxide','Nitrogen')
values = c(4500, 2500, 1053, 500)

fig <- plot_ly(type='pie', labels=labels, values=values, 
               textinfo='label+percent',
               insidetextorientation='radial')
fig
```

### Donut Chart
`add_pie(hole = 0.6)`  

```{r}
mtcars$manuf <- sapply(strsplit(rownames(mtcars), " "), "[[", 1)

df <- mtcars
df <- df %>% group_by(manuf)
df <- df %>% summarize(count = n())
fig <- df %>% plot_ly(labels = ~manuf, values = ~count)
fig <- fig %>% add_pie(hole = 0.6)
fig <- fig %>% layout(title = "Donut charts using Plotly",  showlegend = F,
                      xaxis = list(showgrid = FALSE, zeroline = FALSE, showticklabels = FALSE),
                      yaxis = list(showgrid = FALSE, zeroline = FALSE, showticklabels = FALSE))

fig
```


## 旭日图-sunburst charts

### 简单旭日图  
`type = 'sunburst'`  

```{r}

fig <- plot_ly(
  labels = c("Eve", "Cain", "Seth", "Enos", "Noam", "Abel", "Awan", "Enoch", "Azura"), #子集
  parents = c("", "Eve", "Eve", "Seth", "Seth", "Eve", "Eve", "Awan", "Eve"), #母集
  values = c(10, 14, 12, 10, 2, 6, 6, 4, 4), #子集值
  type = 'sunburst'
)

fig
```

设置子集的总数==母集宽度  
`branchvalues = 'total'`  
```{r}
fig <- plot_ly(
  labels = c("Eve", "Cain", "Seth", "Enos", "Noam", "Abel", "Awan", "Enoch", "Azura"),
  parents = c("", "Eve", "Eve", "Seth", "Seth", "Eve", "Eve", "Awan", "Eve"),
  values = c(65, 14, 12, 10, 2, 6, 6, 4, 4),
  type = 'sunburst',
  branchvalues = 'total'
)

fig
```

### 多层级旭日图

```{r}
df <- read.xlsx('C:\\Users\\Qiuning\\Desktop\\POfit\\1-题目与计分\\pofit旭日图.xlsx',fillMergedCells =T)
fig <- plot_ly()

fig <- fig %>% add_trace(
  type='sunburst',
  # ids=df$ids,
  labels=df$labels,
  parents=df$parents,
  domain=list(column=1),
  maxdepth=3,
  insidetextorientation='radial'
)
fig <- fig %>%
    layout(title = 'POFIT标准15维度关系图<br>(可点击查看详细)',
      margin = list(l = 0, r = 0, b = 0,t=-0.5),
      sunburstcolorway = c("#43506C","#ef4b4c","#3D619B","#e9e9eb"),
      extendsunburstcolors = TRUE)


fig
```

使用layout中的grid来画旭日图的组合图

```{r}
d1 <- read.xlsx('C:\\Users\\Qiuning\\Desktop\\POfit\\1-题目与计分\\pofit旭日图.xlsx',fillMergedCells =T)
d2 <- read.xlsx('C:\\Users\\Qiuning\\Desktop\\POfit\\1-题目与计分\\pofit旭日图.xlsx',sheet=2)
fig <- plot_ly() 
fig <- fig %>%
  add_trace(
    # ids = d1$ids,
    labels = d1$labels,
    parents = d1$parents,
    type = 'sunburst',
    maxdepth = 3,
    domain = list(column = 0)
    ) 
fig <- fig %>%
  add_trace(
    # ids = d2$ids,
    labels = d2$labels,
    parents = d2$parents,
    type = 'sunburst',
    maxdepth = 3,
    domain = list(column = 1)
  )
fig
```


```{r}
fig <- fig %>%
    layout(
      grid = list(columns =2, rows = 1),
      margin = list(l = 0, r = 0, b = 0, t = 0),
      sunburstcolorway = c(
        "#636efa","#EF553B","#00cc96","#ab63fa","#19d3f3",
        "#e763fa", "#FECB52","#FFA15A","#FF6692","#B6E880"
      ),
      extendsunburstcolors = TRUE)
fig
```


## 表格-tables

基础表格  
plotly中表格的最大优势是可以交互式的拖拽  
`type = 'table'`  
```{r}
fig <- plot_ly(
  type = 'table',
  header = list(
    values = c('<b>EXPENSES</b>', '<b>Q1</b>','<b>Q2</b>','<b>Q3</b>','<b>Q4</b>'),
    line = list(color = '#506784'),
    fill = list(color = '#119DFF'),
    align = c('left','center'),
    font = list(color = 'white', size = 12)
  ),
  cells = list(
    values = rbind(
      c('Salaries', 'Office', 'Merchandise', 'Legal', '<b>TOTAL</b>'),
      c(1200000, 20000, 80000, 2000, 1212000),
      c(1300000, 20000, 70000, 2000, 1392000),
      c(1300000, 20000, 120000, 2000, 1442000),
      c(1400000, 20000, 90000, 2000, 1412000)),
    line = list(color = '#506784'),
    fill = list(color = c('#25FEFD', 'white')),
    align = c('left', 'center'),
    font = list(color = c('#506784'), size = 12)
    ))

fig
```

## 甘特图-Gantt Charts
本质是循环画线图实现的：`mode = "lines"`,`line = list(color = df$color[i], width = 20)`

```{r}
# Read in data
df <- read.csv("https://cdn.rawgit.com/plotly/datasets/master/GanttChart-updated.csv", stringsAsFactors = F)

# Convert to dates
df$Start <- as.Date(df$Start, format = "%m/%d/%Y")

# Sample client name
client = "Sample Client"

# Choose colors based on number of resources
cols <- RColorBrewer::brewer.pal(length(unique(df$Resource)), name = "Set3")
df$color <- factor(df$Resource, labels = cols)

# Initialize empty plot
fig <- plot_ly()

# Each task is a separate trace
# Each trace is essentially a thick line plot
# x-axis ticks are dates and handled automatically

for(i in 1:(nrow(df) )){
 fig <- add_trace(fig,
                 x = c(df$Start[i], df$Start[i] + df$Duration[i]),  # x0, x1
                 y = c(i, i),  # y0, y1
                 mode = "lines",
                 line = list(color = df$color[i], width = 20),
                 showlegend = F,
                 hoverinfo = "text",

                 # Create custom hover text

                 text = paste("Task: ", df$Task[i], "<br>",
                              "Duration: ", df$Duration[i], "days<br>",
                              "Resource: ", df$Resource[i]),

                  evaluate = T  # needed to avoid lazy loading
  )
}

fig
```
设置背景颜色
```{r}
fig <- layout(fig,

            # Axis options:
            # 1. Remove gridlines
            # 2. Customize y-axis tick labels and show task names instead of numbers

            xaxis = list(showgrid = F, tickfont = list(color = "#e6e6e6")),

            yaxis = list(showgrid = F, tickfont = list(color = "#e6e6e6"),
                         tickmode = "array", tickvals = 1:nrow(df), ticktext = unique(df$Task),
                         domain = c(0, 0.9)),

            plot_bgcolor = "#333333",  # Chart area color
            paper_bgcolor = "#333333") # Axis area color


fig
```

添加注释  
```{r}
# Add total duration and total resources used
# x and y coordinates are based on a domain of [0,1] and not
# actual x-axis and y-axis values
a <- list(xref = "paper",
          yref = "paper",
          x = 0.80,
          y = 0.1,
          text = paste0("Total Duration: ", sum(df$Duration), " days<br>",
                        "Total Resources: ", length(unique(df$Resource)), "<br>"),
          font = list(color = '#264E86', size = 12),
          ax = 0,
          ay = 0,
          align = "left",
          showarrow = FALSE)

# Add client name and title on top
b <- list(xref = "paper",
          yref = "paper",
          x = 0.1,
          y = 1,
          xanchor = "left",
          text = paste0("Gantt Chart: ", client),
          font = list(color = '#264E86', size = 20, family = "Times New Roman"),
          ax = 0,
          ay = 0,
          align = "left",
          showarrow = FALSE)


fig <- fig %>% layout(annotations = a) 
fig <- fig %>% layout(annotations = b)

fig
```

## 管道图-Funnel Plot
`type = "funnel"`  
使用marker来指定颜色
```{r}
fig <- plot_ly() 
fig <- fig %>%
  add_trace(
  type = "funnel",
  y = c("Website visit", "Downloads", "Potential customers", "Requested price", "invoice sent"),
  x = c(39, 27.4, 20.6, 11, 2),
  marker = list(line = list(color = c("wheat", "wheat", "blue", "wheat", "wheat"), width = c(0, 0, 5, 0, 0)))) 
fig <- fig %>%
  layout(yaxis = list(categoryarray = c("Website visit", "Downloads", "Potential customers", "Requested price", "invoice sent")))

fig
```

## 仪表图-Gauge Chart
`type = "indicator"`  
`mode = "gauge+number"`  
```{r}
fig <- plot_ly(
    domain = list(x = c(0, 1), y = c(0, 1)),
    value = 270,
    title = list(text = "Speed"),
    type = "indicator",
    mode = "gauge+number") 
fig <- fig %>%
  layout(margin = list(l=20,r=30))

fig

```

增加steps（步骤阴影），delta（与目标值的差值），阈值（边界）  
`mode = "gauge+number+delta"`  
```{r}
fig <- plot_ly(
  domain = list(x = c(0, 1), y = c(0, 1)),
  value = 450,
  title = list(text = "Speed"),
  type = "indicator",
  mode = "gauge+number+delta",
  delta = list(reference = 380),
  gauge = list(
    axis =list(range = list(NULL, 500)),
    steps = list(
      list(range = c(0, 250), color = "lightgray"),
      list(range = c(250, 400), color = "gray")),
    threshold = list(
      line = list(color = "red", width = 4),
      thickness = 0.75,
      value = 490)
    )) 
fig <- fig %>%
  layout(margin = list(l=20,r=30))

fig
```

进行配色等自定义
```{r}
fig <- plot_ly(
  type = "indicator",
  mode = "gauge+number+delta",
  value = 420,
  title = list(text = "Speed", font = list(size = 24)),
  delta = list(reference = 400, increasing = list(color = "RebeccaPurple")),
  gauge = list(
    axis = list(range = list(NULL, 500), tickwidth = 1, tickcolor = "darkblue"),
    bar = list(color = "darkblue"),
    bgcolor = "white",
    borderwidth = 2,
    bordercolor = "gray",
    steps = list(
      list(range = c(0, 250), color = "cyan"),
      list(range = c(250, 400), color = "royalblue")),
    threshold = list(
      line = list(color = "red", width = 4),
      thickness = 0.75,
      value = 490))) 
fig <- fig %>%
  layout(margin = list(l=20,r=30),
    paper_bgcolor = "lavender",
    font = list(color = "darkblue", family = "Arial"))

fig

```

## 子弹图-Bullet Charts
基于仪表图  
`type = "indicator"`  
`mode = "number+gauge+delta"`  
`gauge`中需设置`shape = "bullet"` 
```{r}
fig <- plot_ly(
  type = "indicator",
  mode = "number+gauge+delta",
  value = 220,
  domain = list(x = c(0, 1), y = c(0, 1)),
  delta = list(reference = 280, position = "top"),
  title = list(
    text = "<b>Profit</b><br><span style='color: gray; font-size:0.8em'>U.S. $</span>",
    font = list(size = 14)),
  gauge = list(
    shape = "bullet",
    axis = list(range = c(NULL, 300)),
    threshold = list(
      line = list(color = "red", width = 2, gradient = list(yanchor = "vertical")),
      thickness = 0.75,
      value = 270),
    bgcolor = "white",
    steps = list(list(range = c(0, 150), color = "cyan")),
    bar = list(color = "darkblue")),
  height = 150)

fig
```

## 地毯图-Carpet Plot
`type = 'carpet`  

```{r}
fig <- plot_ly(
    type = 'carpet',
    a = c(4, 4, 4, 4.5, 4.5, 4.5, 5, 5, 5, 6, 6, 6),
    b = c(1, 2, 3, 1, 2, 3, 1, 2, 3, 1, 2, 3),
    y = c(2, 3.5, 4, 3, 4.5, 5, 5.5, 6.5, 7.5, 8, 8.5, 10),
    aaxis = list(
      tickprefix = 'a = ',
      ticksuffix = 'm',
      smoothing = 1,
      minorgridcount = 9
      ),
    baxis = list(
      tickprefix = 'b = ',
      ticksuffix = 'Pa',
      smoothing = 1,
      minorgridcount = 9
      )
    )

fig
```

##雷达图
`type = 'scatterpolar'`  
`fill = 'toself'`  

```{r}
fig <- plot_ly(
    type = 'scatterpolar',
    fill = 'toself'
  ) 
fig <- fig %>%
  add_trace(
    r = c(39, 28, 8, 7, 28, 39),
    theta = c('A','B','C', 'D', 'E', 'A'),
    name = 'Group A'
  ) 
fig <- fig %>%
  add_trace(
    r = c(1.5, 10, 39, 31, 15, 1.5),
    theta = c('A','B','C', 'D', 'E', 'A'),
    name = 'Group B'
  ) 
fig <- fig %>%
  layout(
    polar = list(
      radialaxis = list(
        visible = T,
        range = c(0,50)
      )
    )
  )

fig
```

## 动态图

```{r}
library(gapminder)

df <- gapminder 
fig <- df %>%
  plot_ly(
    x = ~gdpPercap, 
    y = ~lifeExp, 
    size = ~pop, 
    color = ~continent, 
    frame = ~year, 
    text = ~country, 
    hoverinfo = "text",
    type = 'scatter',
    mode = 'markers'
  )
fig <- fig %>% layout(
    xaxis = list(
      type = "log"
    )
  )

fig
```

## 3D图
```{r}
# custom grid style
axx <- list(
  gridcolor='rgb(255, 255, 255)',
  zerolinecolor='rgb(255, 255, 255)',
  showbackground=TRUE,
  backgroundcolor='rgb(230, 230,230)'
)

# individual plots
fig1 <- plot_ly(z = ~volcano, scene='scene1') 
fig1 <- fig1 %>% add_surface(showscale=FALSE)

fig2 <- plot_ly(z = ~volcano, scene='scene2') 
fig2 <- fig2 %>% add_surface(showscale=FALSE)

fig3 <- plot_ly(z = ~volcano, scene='scene3') 
fig3 <- fig3 %>% add_surface(showscale=FALSE)

fig4 <- plot_ly(z = ~volcano, scene='scene4') 
fig4 <- fig4 %>% add_surface(showscale=FALSE)

# subplot and define scene
fig <- subplot(fig1, fig2, fig3, fig4) 
fig <- fig %>% layout(title = "3D Subplots",
                      scene = list(domain=list(x=c(0,0.5),y=c(0.5,1)),
                                   xaxis=axx, yaxis=axx, zaxis=axx,
                                   aspectmode='cube'),
                      scene2 = list(domain=list(x=c(0.5,1),y=c(0.5,1)),
                                    xaxis=axx, yaxis=axx, zaxis=axx,
                                    aspectmode='cube'),
                      scene3 = list(domain=list(x=c(0,0.5),y=c(0,0.5)),
                                    xaxis=axx, yaxis=axx, zaxis=axx,
                                    aspectmode='cube'),
                      scene4 = list(domain=list(x=c(0.5,1),y=c(0,0.5)),
                                    xaxis=axx, yaxis=axx, zaxis=axx,
                                    aspectmode='cube'))

fig
# fig <- plot_ly(midwest, x = ~percollege, color = ~state, type = "box")
# fig
```

## 多层3D图
```{r}
z <- c(
  c(8.83,8.89,8.81,8.87,8.9,8.87),
  c(8.89,8.94,8.85,8.94,8.96,8.92),
  c(8.84,8.9,8.82,8.92,8.93,8.91),
  c(8.79,8.85,8.79,8.9,8.94,8.92),
  c(8.79,8.88,8.81,8.9,8.95,8.92),
  c(8.8,8.82,8.78,8.91,8.94,8.92),
  c(8.75,8.78,8.77,8.91,8.95,8.92),
  c(8.8,8.8,8.77,8.91,8.95,8.94),
  c(8.74,8.81,8.76,8.93,8.98,8.99),
  c(8.89,8.99,8.92,9.1,9.13,9.11),
  c(8.97,8.97,8.91,9.09,9.11,9.11),
  c(9.04,9.08,9.05,9.25,9.28,9.27),
  c(9,9.01,9,9.2,9.23,9.2),
  c(8.99,8.99,8.98,9.18,9.2,9.19),
  c(8.93,8.97,8.97,9.18,9.2,9.18)
)
dim(z) <- c(15,6)
z2 <- z + 1
z3 <- z - 1

fig <- plot_ly(showscale = FALSE)
fig <- fig %>% add_surface(z = ~z)
fig <- fig %>% add_surface(z = ~z2, opacity = 0.98)
fig <- fig %>% add_surface(z = ~z3, opacity = 0.98)

fig

```

