---
title: "R与数据库"
author: "秋宁"
date: '2020-07-17'
slug: r与数据库
tags: []
categories:
- R
- 数据库
---
```{r, include=FALSE}
knitr::opts_chunk$set(echo =TRUE, collapse = T, warning = FALSE, message = FALSE, tidy = T,comment='~#',prompt=TRUE,highlight = T)

library(RDDQ)
library(kableExtra)
library(formattable)
library(knitr)
library(dplyr)
library(magrittr)
library(rmarkdown)

```

## Introduction

### 预备数据库相关工具包：  

[DBI](https://cran.r-project.org/web/packages/DBI/vignettes/DBI.html)：提供与多种数据库公共接口，DBI stands for DataBase Interface.  

数据库后端包：依据数据库类型选择相应的后端管理包  

- RMariaDB connects to MySQL and MariaDB  

- [RMySQL](https://cran.r-project.org/web/packages/RMySQL/RMySQL.pdf) connects to MySQL  

- RPostgres connects to Postgres and Redshift.  

- [RSQLite](https://cran.r-project.org/web/packages/RSQLite/vignettes/RSQLite.html) embeds a SQLite database.  

- odbc connects to many commercial databases via the open database connectivity protocol.  

- bigrquery connects to Google’s BigQuery.  


智鼎的远程数据库类型为MySQL，因此需要安装RMySQL或RMariaDB后端包；对于个人本地使用的数据库，推荐SQLite（相比MySQL更加轻量）。  
SQLite的库是基于文件的，不需要通过单独的数据库服务器来运行，它可以进程在使用它的应用中。在R平台上，通过RSQLite & DBI，可实现创建库、读取库、查询、提数等操作。  
但它只允许一个用户写入与读出，同时也不支持用户权限的管理等，如果有这些需求推荐其他数据库类型。

另外它是完全开源的：  
SQLite source code is in the public-domain and is free to everyone to use for any purpose.  

> 简单来说，SQLITE功能简约，小型化，追求最大磁盘效率；MYSQL功能全面，综合化，追求最大并发效率。如果只是单机上用的，数据量不是很大，需要方便移植或者需要频繁读/写磁盘文件的话，就用SQLite比较合适；如果是要满足多用户同时访问，或者是网站访问量比较大是使用MYSQL比较合适。

### 其他工具包：  

[dbplyr](https://cran.r-project.org/web/packages/dbplyr/vignettes/dbplyr.html)

熟悉dplyr语法的使用者可以通过dbplyr，以用于data.frame的方式来对数据库进行操作，如使用filter、left_join、mutate等函数。  
虽然很方便，但还是推荐学一下SQL语句，有些高级的操作无法通过此包来实现。

## DBI初级使用

连接数据库

```{r}
# setwd('C:\\Users\\Qiuning\\OneDrive\\blog\\blog\\content\\notebook')
library(DBI)

# con <- dbConnect(RSQLite::SQLite(), dbname = "credentialsforR")
con <- dbConnect(RSQLite::SQLite(), ":memory:")
con
```

查看库中的数据结构
```{r}
# The function dbListTables() displays the names tables in the remote database. 
dbListTables(con) # table name

```


写入数据
```{r}
dbWriteTable(con, "mtcars", mtcars) # 写入数据
dbListFields(con, "mtcars") # column names

```


从数据库读取数据
```{r}
dbReadTable(con, "mtcars") # 读取整个表格

df <- dbGetQuery(con, "SELECT * FROM mtcars WHERE cyl = 4") # 提取数据，使用此方法会一次性提取符合条件的数据，
# 如果在大型数据库中操作，要注意释放与之相关的资源，数据量过于庞大会使得一次性占用内存过多，因此分批取数更加的科学
df
# Behind the scences, dbGetQuery() is a combination of dbSendQuery(), dbFetch() and dbClearResult()
res <- dbSendQuery(con, "SELECT * FROM mtcars WHERE cyl = 4")
df <- dbFetch(res)
dbClearResult(res)
df

```

分批读取数据（用于大数据集）
```{r}
# When working with large datasets it might be smart to fetch the result step by step, not in one big chunk. This can be implemented with a while loop and a dbFetch() call that defines a maximum number of records to retrieve per fetch, here n = 5. There are eleven cars with four cylinders, so we expect two chunks of five rows and one chuck of one row:

res <- dbSendQuery(con, "SELECT * FROM mtcars WHERE cyl = 4")
while(!dbHasCompleted(res)){
  chunk <- dbFetch(res, n = 5)
  print(nrow(chunk))
}
```

关闭与数据库的连接
```{r}
# Again, call dbClearResult() and disconnect from the connection with dbDisconnect(), when you are done:

dbClearResult(res)
dbDisconnect(con)

```

## 如何使用RSQLite

建立本地库，将名字传送给`dbConnect()`:

```{r eval=FALSE, include=FALSE}

mydb <- dbConnect(RSQLite::SQLite(), "my-db.sqlite")
dbDisconnect(mydb)
unlink("my-db.sqlite")

```

建立临时库, use either "" (for an on-disk database) or ":memory:" or "file::memory:" (for a in-memory database). This database will be automatically deleted when you disconnect from it.

```{r}

mydb <- dbConnect(RSQLite::SQLite(), "")
dbDisconnect(mydb)

```

存入数据，使用`dbWriteTable()`  

```{r}
mydb <- dbConnect(RSQLite::SQLite(), "")
dbWriteTable(mydb, "mtcars", mtcars)
dbWriteTable(mydb, "iris", iris)
dbListTables(mydb)

```

查询与提取，使用`dbGetQuery`可以直接执行发送给数据库的查询命令
```{r}
dbGetQuery(mydb, 'SELECT * FROM mtcars LIMIT 5') # limit是限制提取多少条数据

```

```{r}
dbGetQuery(mydb, 'SELECT * FROM iris WHERE "Sepal.Length" < 4.6') # 表中的变量名需要以双引号括起来
```


```{r}
dbGetQuery(mydb, 'SELECT * FROM iris WHERE "Sepal.Length" < :x', 
  params = list(x = 4.6)) # 参数化查询
```

批处理：当查询的数据量很大，不适用于当前内存时，需要使用`dbSendQuery()`, `dbFetch()` and `dbClearResults()` 来分批获得查询到的数据。
其中，`dbHasCompleted()` 用于查询语句操作是否完成即所有所需数据是否已经全部取回

```{r}
rs <- dbSendQuery(mydb, 'SELECT * FROM mtcars')
while (!dbHasCompleted(rs)) { 
  df <- dbFetch(rs, n = 10)
  print(nrow(df))
}
#> [1] 10
#> [1] 10
#> [1] 10
#> [1] 2
dbClearResult(rs)
```

多重参数化查询：使用同一个查询方法，但使用不同的参数来查询数据时，使用`dbBind()`来设置该参数

单一参数：  

```{r}
rs <- dbSendQuery(mydb, 'SELECT * FROM iris WHERE "Sepal.Length" < :x')
dbBind(rs, params = list(x = 4.5))
nrow(dbFetch(rs))
#> [1] 4
dbBind(rs, params = list(x = 4))
nrow(dbFetch(rs))
#> [1] 0
dbClearResult(rs)
```


多参数：  

```{r}
rs <- dbSendQuery(mydb, 'SELECT * FROM iris WHERE "Sepal.Length" = :x') # 发送查询命令，但不执行
dbBind(rs, params = list(x = seq(4, 4.4, by = 0.1)))
nrow(dbFetch(rs)) # 使用dbFetch来执行发送的命令
#> [1] 4
dbClearResult(rs)
```


<!-- 删除、执行等 -->

<!-- ```{r} -->
<!-- dbExecute(mydb, 'DELETE FROM iris WHERE "Sepal.Width" < 4') # 删除xx小于4的数据 -->
<!-- dbGetQuery(mydb, 'SELECT * FROM iris') # 提取此数据查看 -->

<!-- #> [1] 0 -->
<!-- rs <- dbSendStatement(mydb, 'DELETE FROM iris WHERE "Sepal.Length" < :x') # 发送语句，使用dbBind来批量执行 -->
<!-- dbBind(rs, params = list(x = 5.5)) -->
<!-- dbGetRowsAffected(rs) # 查询语句所影响的数据行数 -->
<!-- #> [1] 4 -->
<!-- dbClearResult(rs) # 关闭rs链接,释放与之相关的资源 -->
<!-- ``` -->

<!-- ```{r eval=FALSE, include=FALSE} -->
<!-- ## S4 method for signature 'SQLiteResult' -->
<!-- dbIsValid(dbObj, ...) -->

<!-- ## S4 method for signature 'SQLiteResult' -->
<!-- dbBind(res, params, ...) -->

<!-- ## S4 method for signature 'SQLiteResult' -->
<!-- dbFetch( -->
<!--   res, -->
<!--   n = -1, -->
<!--   ..., -->
<!--   row.names = pkgconfig::get_config("RSQLite::row.names.query", FALSE) -->
<!-- ) -->

<!-- ## S4 method for signature 'SQLiteResult' -->
<!-- dbClearResult(res, ...) -->

<!-- ## 查询列信息 -->
<!-- dbColumnInfo(rs) -->

<!-- ## 查询语句所影响的数据行数 -->
<!-- dbGetRowsAffected(res, ...) -->

<!-- ## S4 method for signature 'SQLiteResult' -->
<!-- dbGetRowCount(res, ...) -->

<!-- ## S4 method for signature 'SQLiteResult' -->
<!-- dbHasCompleted(res, ...) -->

<!-- ## S4 method for signature 'SQLiteResult' -->
<!-- dbGetStatement(res, ...) -->
<!-- ``` -->

## 使用dbplyr（dplyr语句实现SQL语句）  
此时dbplyr相当于是dplyr连接数据库的后端  

### 入门

连接数据库  

```{r}
library(dbplyr)

con <- DBI::dbConnect(RSQLite::SQLite(), dbname = ":memory:") # 与DBI的连接方式相同

```

使用`copy_to`写入数据   

```{r}
flights <- copy_to(con, nycflights13::flights, "flights",
  temporary = FALSE, 
  indexes = list(
    c("year", "month", "day"), 
    "carrier", 
    "tailnum",
    "dest"
  )
)
```

使用`tbl`取出表格  
```{r}
flights_db <- tbl(con, "flights")

```


从表格中选择部分列  

```{r}
flights_db %>% select(year:day, dep_delay, arr_delay)

```

filter  

```{r}
flights_db %>% filter(dep_delay > 240)
```

分组求均值  

```{r}
flights_db %>% 
  group_by(dest) %>%
  summarise(delay = mean(dep_time))
```

以上操作，dplyr并不会真正把数据取回到本地，除非使用`collect()`拉取  

```{r}
## 打印后，没有具体数据
tailnum_delay_db <- flights_db %>% 
  group_by(tailnum) %>%
  summarise(
    delay = mean(arr_delay),
    n = n()
  ) %>% 
  arrange(desc(delay)) %>%
  filter(n > 100)

tailnum_delay_db %>% show_query()
```

拉取数据  

```{r}
tailnum_delay <- tailnum_delay_db %>% collect()
tailnum_delay
```

### dplyr语句与SQL语句的互翻

+ select() and mutate() modify the SELECT clause:

```{r}
flights %>%
  select(contains("delay")) %>%
  show_query() # 通过show_query，可以方便的看到背后执行的SQL语句
## <SQL>
## SELECT `dep_delay`, `arr_delay`
## FROM `nycflights13::flights`
```


```{r}
flights %>%
  select(distance, air_time) %>%  
  mutate(speed = distance / (air_time / 60)) %>%
  show_query()
```



+ filter() generates a WHERE clause:


```{r}
flights %>% 
  filter(month == 1, day == 1) %>%
  show_query()
## <SQL>
## SELECT *
## FROM `nycflights13::flights`
## WHERE ((`month` = 1.0) AND (`day` = 1.0))
```

+ arrange() generates an ORDER BY clause:

```{r}
flights %>% 
  arrange(carrier, desc(arr_delay)) %>%
  show_query()
## <SQL>
## SELECT *
## FROM `nycflights13::flights`
## ORDER BY `carrier`, `arr_delay` DESC

```

+ summarise() and group_by() work together to generate a GROUP BY clause:

```{r}
flights %>%
  group_by(month, day) %>%
  summarise(delay = mean(dep_delay)) %>%
  show_query()
## <SQL>
## SELECT `month`, `day`, AVG(`dep_delay`) AS `delay`
## FROM `nycflights13::flights`
## GROUP BY `month`, `day`
```


## 实例应用

由于智鼎使用的是MySQL数据库，所以需要安装和加载`RMySQL`包。

连接智鼎测试环境的MySQL远程数据库

```{r echo=TRUE}
library(RMySQL)
library(tidyverse)
con <- DBI::dbConnect(RMySQL::MySQL(),
                      driver = "MySQLDriver",
                      dbname='zhiding_test',
                      # user = rstudioapi::askForPassword("Database user"),
                      # password = rstudioapi::askForPassword("Database password"),
                      user = 'blade',
                      password = '1234',
                      host = "192.168.1.110",
                      port = 3306,
                      DBMSencoding="utf-8")
```


在提取数据之前需先设定数据库的编码格式为`utf8`

```{r}
rs <- dbSendQuery(con, "SET NAMES utf8")
dbClearResult(rs) # 在提数完成后，不要忘记关闭此链接

```

使用DBI中的函数+SQL语句取数据  

```{r}
mapid <- dbGetQuery(con, "SELECT * FROM s_zhiding_tools WHERE toolName LIKE '%MAP%'")
mapid
```


使用dbplyr方式取相同的数据  

```{r}

tble <- con %>% tbl("s_zhiding_tools") %>% filter(str_detect(toolName, "MAP")) %>% collect() 
con %>% tbl("s_zhiding_tools") %>% filter(str_detect(toolName, "MAP")) %>%  show_query()
tble
```

可以看到，此时取出的数据中文格式还是乱的，可再转一次utf8编码  
然后数据就可以正常显示了：

```{r}
# 一个简单的转编码的函数，也可使用enc2utf8()
enc28 <- function(x){ if(is.character(x)){Encoding(x) <- 'UTF-8'
  x }else{x}}

tble <- as.data.frame(map(tble,enc28))
tble
```

第二个示例，读取398版本的MAP的高阶维度数据

```{r}
res <- dbSendQuery(con, "SELECT * FROM s_exam_advance_result WHERE tool_id =398 AND moduleType=2")
chunk <- dbFetch(res, n = 500) %>% map(.,enc28) %>% as.data.frame(.)
dbClearResult(res) #关闭链接
head(chunk)
```


```{r}
chunkx <- chunk[,c(2,6,7)] 

## 剔除存在多条数据的人员的重复数据
chunkx$id <- paste(chunk$activityPerson_id,chunk$moduleName,sep='-')
chunkx <- chunkx[!duplicated(chunkx$id),]

## 整理为常见的数据格式，即一行为一个人的数据
keypersondata <- tidyr::spread(chunkx[,1:3],moduleName,z_mark)

head(keypersondata)

```
